# 请教陈版主，关于外购软件摊销等问题

提问人：yihaoshanghai 时间：2016-06-14 11:31:33
案例情况如下： A公司开发软件一套，公司自行开发系统框架结构，将辅助模块外包给外部公司开发。外包成本共计 100 万。 自行开发的成本公司全部费用化处理，并未在开发支出归集。 请问陈版主， （ 1 ）外包的成本是否可在发生时一次计入损益？ （ 2 ）另外还请教一个问题，比如公司外购用友软件是否也可以一次计入损益不计入无形资产摊销？ 谢谢！

回答人：chenyiwei
1 、参考《瑞华研究 2010 ～ 2014 汇编》之“问题1-2-1（外包的开发活动的相关支出的资本化问题）”、“问题1-2-3（关于委托开发的技术能否资本化的问题）”所述原则处理。一般原则是根据外包支出发生时该研发项目整体所处的阶段以及是否满足资本化条件，将外包的研发支出按同一原则进行处理。 2 、外购无形资产符合《企业会计准则第 6 号——无形资产》规定的无形资产定义和确认条件的，应将相关支出资本化为无形资产，除非金额显著不重大，否则不应一次性费用化。